【裁判字號】    95,簡上,37
【裁判日期】    950414
【裁判案由】    違反家庭暴力防治法
【裁判全文】
臺灣彰化地方法院刑事判決              95年度簡上字第37號
公  訴  人  臺灣彰化地方法院檢察署檢察官
上  訴  人
即  被  告  甲○○
上列上訴人因違反家庭暴力防治法案件，不服本院彰化簡易庭九
十五年度彰簡字第九一號中華民國九十五年一月二十日第一審簡
易判決（原檢察官聲請簡易判決處刑案號：九十五年度偵字第一
０七號），及移送併案審理（九十五年度偵字第一一二五號），
本院管轄第二審合議庭判決如下︰
    主  文
原判決撤銷。
甲○○連續違反法院依家庭暴力防治法第十三條民事通常保護令
所為禁止對其配偶實施身體或精神不法侵害及直接或間接為通話
、騷擾之行為，處拘役伍拾玖日，如易科罰金，以佰元折算壹
日。
    事  實
一、甲○○係乙○○之配偶，二人間具有家庭暴力防治法第三條
    第一款所稱之家庭成員關係。甲○○因曾對乙○○實施身體
    、精神上不法傷害及為騷擾之行為，經乙○○聲請本院依家
    庭暴力防治法第十三條規定，於民國九十四年七月十四日，
    以九十四年度家護字第三二九號案件核發民事通常保護令，
    裁定甲○○不得對乙○○實施身體或精神上不法侵害之行為
    ，亦不得直接或間接對於乙○○為騷擾之行為，保護令之有
    效期間為一年。詎甲○○於九十四年七月二十七日收受並知
    悉上述保護令內容後，在該保護令之有效期間內，基於違反
    保護令之概括犯意，先於九十四年十二月一日上午八時三十
    分許起，迄至同日上午十時三十二分止，在其彰化縣彰化市
    ○○路○段十四巷二號住處，連續撥打十七通電話予乙○○
    ，要乙○○貸款予其使用，如其不答應，就要將信用卡刷爆
    ，對乙○○為精神上不法侵害及直接為通話、騷擾之行為，
    而違反前開保護令；嗣甲○○又於同年月十日下午一時五十
    五分許，在彰化縣彰化市○○路老人會館前，強要乙○○簽
    署一份撤銷民事保護令文件，因乙○○不從，其竟賡續前開
    違反保護令之犯意，揚言稱：如不從要將兩人的小孩李宜倫
    抱走等語，對乙○○為精神上不法侵害之行為，而違反上開
    保護令；甲○○復賡續前開違反保護令之犯意，自同年月十
    九日上午九時十分起至翌日下午四時二十二分止，在其彰化
    縣彰化市○○路○段十四巷二號住處，連續撥打二十五通電
    話予乙○○，對乙○○為精神上不法侵害及直接為通話、騷
    擾之行為，而違反前開保護令。
二、案經彰化縣警察局和美分局報請台灣彰化地方法院檢察署檢
    察官偵查後聲請簡易判決處刑及移送併辦（九十五年度偵字
    第一一二五號）。
    理  由
一、訊據被告甲○○固坦承曾收受上開民事通常保護令及於上述
    時、地連續撥打電話予被害人乙○○，惟矢口否認有何違反
    保護令之行為，辯稱：因之前伊均幫忙繳信用卡帳單，但十
    二月份因伊怕付不出來，所以才請乙○○自行借款付款，並
    非故意騷擾云云。惟查：被告上開犯行，業據證人即被害人
    乙○○證述明確，並有通聯調閱查詢單三份在卷可稽，而被
    告於短時間內即連續撥打電話十七通、二十五通電話至被害
    人上班之公司或其行動電話，強要被害人接聽，影響被害人
    工作之情緒，且所言又係被害人所不願聽聞之言語，顯已構
    成騷擾，是以被告所辯顯係事後飾卸之詞，不足採信，此外
    ，復有本院九十四年度家護字第三二九號民事通常保護令、
    本院交付郵政機關送達證書、彰化縣警察局函附之保護令執
    行紀錄表影本各一份在卷可稽，是以本件事證已臻明確，被
    告犯行洵堪認定。
二、核被告所為，係犯家庭暴力防治法第五十條第一、二款之違
    反保護令罪。雖被告上述各單次犯行，有同時違反上述保護
    令其中二項內容，然其各單次犯行僅有違反單一保護令之一
    行為，應僅論以單純一罪。被告於九十四年十二月十日及同
    年月十九日至二十日違反保護令部分，固未經聲請簡易判決
    處刑書載明，然此部分與聲請簡易判決處刑書所載犯行，有
    連續犯之裁判上一罪關係，為起訴效力所及，基於審判不可
    分原則，本院自應併予審理。被告先後多次違反保護令犯行
    ，時間緊接，方法近似，觸犯構成要件相同之罪名，顯係基
    於概括犯意反覆為之，應依連續犯之規定論以一罪，並依法
    加重其刑。本件雖係被告以其係因之前均幫忙繳信用卡帳單
    ，但十二月份因其怕付不出來，所以才請乙○○自行借款付
    款，並非故意騷擾為由，提起上訴，惟其於短時間內連續撥
    打電話十七通電話強要被害人接聽，對被害人而言顯已構成
    騷擾，是以上訴人即被告上訴為無理由，惟因原審不及審理
    被告上述九十四年十二月十日及同年月十九日至二十日違反
    保護令部分，而有未洽，故原判決應予撤銷改判。爰審酌被
    告漠視保護令所為之禁止行為，未思改善家庭關係，復一再
    有本件違反保護令之犯行，暨考量被告犯罪手段、被害人所
    受之損害、被告之素行、生活狀況、智識程度、犯後之態度
    等一切情狀，量處如主文所示之刑，並諭知易科罰金之折算
    標準，以資懲儆。
據上論斷，應依刑事訴訟法第四百五十五條之一第一項、第三項
、第三百六十九條第一項前段、第三百六十四條、第二百九十九
條第一項前段，家庭暴力防治法第五十條第一款、第二款，刑法
第十一條前段、第五十六條、第四十一條第一項前段，罰金罰鍰
提高標準條例第二條，判決如主文。
本案經檢察官洪紹文到庭執行職務。
中    華    民    國    95    年    4     月    14    日
                  刑事第二庭   審判長法  官  石馨文
                                     法  官  李水源
                                     法  官  黃齡玉
以上正本證明與原本無異。
本判決不得上訴。
中    華    民    國    95    年    4     月    17    日
                                     書記官  梁高賓
附錄本案論罪科刑法條全文：
家庭暴力防治法第50條違反法院依第13條、第15條所為之下列裁
定者，為本法所稱之違反保護令罪，處3年以下有期徒刑、拘役
或科或併科新台幣10萬元以下罰金︰
一  禁止實施家庭暴力行為。
二  禁止直接或間接騷擾、接觸、通話或其他連絡行為。
三  命遷出住居所。
四  遠離住居所、工作場所、學校或其他特定場所。
五  命完成加害人處遇計畫：戒癮治療、精神治療、心理輔導或其
    他治療、輔導。


司法院資訊處製作；財團法人民間司法改革基金會備份。
